【裁判字號】    98,審易,753
【裁判日期】    980527
【裁判案由】    竊盜
【裁判全文】
臺灣高雄地方法院刑事判決             98年度審易字第753號
公  訴  人  臺灣高雄地方法院檢察署檢察官
被      告  丙○○
上列被告因竊盜案件，經檢察官提起公訴（98年度偵字第6877號
、第8219號），被告於本院準備程序進行中，就被訴犯罪事實為
有罪之陳述，經本院告知簡式審判程序意旨，並聽取公訴人及被
告之意見後，裁定依簡式審判程序審理，判決如下：
    主  文
丙○○犯竊盜罪，貳罪，均累犯，各處有期徒刑伍月。應執行有
期徒刑捌月。
    事  實
一、丙○○前於97年間，因詐欺案件，經本院以97年審易字第71
    6 號判處有期徒刑3 月確定，於97年12月31日縮短刑期執行
    完畢。詎其仍不知悔改，竟基於意圖為自己不法之所有，分
    別為下列竊盜犯行：
(一)、丙○○於98年2 月24日10時30分許，騎乘車牌號碼ZLI－831
    號輕型機車至高雄市三民區○○○路21號，乘該屋正在整修
    而屋主乙○○不在場之際，打開未上鎖之屋門進入屋內（侵
    入住宅部份，未據告訴），徒手竊取乙○○所有之手持電動
    鎚1 組（價值約新台幣（下同）2 萬5000元），得手後離去
    ，欲將之變賣供己花用。然離去之際適為該屋訪客李依潔目
    睹，李伊潔遂告知屋主乙○○並報案，經警循線逮捕丙○○
    ，並扣得上開手持電動鎚1 組，而悉上情。
(二)、又於98年3 月9 日10時15分許，騎乘同上機車，行經高雄市
    三民區○○街222 號前，乘車牌號碼YK－7635號自用小貨車
    之駕駛甲○○不在場之際，徒手竊取置於該車後方車斗處、
    凱力工程公司所有之小型電動攻牙機3 台、大型電動震動機
    1 台、小型電動震動機1 台（價值共計4 萬2200元），得手
    後離去，欲將之變賣供己花用。然離去之際適為甲○○返回
    車處而報警處理，丙○○雖騎乘上開機車逃逸並將竊得物品
    棄置在高雄市三民區○○○路240 號前，仍為警在高雄市○
    ○區○○路與中庸街路口逮捕到案，並扣得上開失竊物品，
    因悉上情。
二、案經高雄市政府警察局三民第一分局報請臺灣高雄地方法院
    檢察署檢察官偵查起訴。
    理  由
一、本件被告丙○○所犯為死刑、無期徒刑或最輕本刑為3 年以
    上有期徒刑以外之罪，其於準備程序中就被訴事實為有罪之
    陳述，經法官告知簡式審判程序之旨，並聽取公訴人及被告
    之意見後，依刑事訴訟法第273 條之1 第1 項規定，裁定進
    行簡式審判程序，合先敘明。
二、上開犯罪事實，均業據被告坦承不諱，核與證人李依潔、乙
    ○○、甲○○於警詢中證述情節相符，復有扣押物品目錄表
    及贓物認領保管單各2 紙、指認犯罪嫌疑人紀錄表1 紙、照
    片10張在卷可稽，堪認被告自白與事實相符。本件事證明確
    ，被告犯行堪以認定，應依法論科。
三、按被告開啟未上鎖之房門入內行竊，既未毀壞，亦非踰越，
    顯與毀越安全設備竊盜之情形不侔；被告又係白天行竊，非
    於夜間侵入住宅竊盜，自應依普通竊盜論擬，此有最高法院
    63年台上字第50號判例參照。故核被告所為，均係犯刑法第
    320 條第1 項之普通竊盜罪。被告上開兩次竊盜犯行，犯意
    各別，行為互殊，應予分論併罰。被告前於97年間，因詐欺
    案件，經本院以97年審易字第716 號判處有期徒刑3 月確定
    ，於97年12月31日縮短刑期執行完畢等情，有臺灣高等法院
    被告前案紀錄表在卷可按，其前受有期徒刑之執行完畢後，
    5 年以內因故意再犯本件有期徒刑以上之罪，均為累犯，各
    應依刑法第47條第1 項規定，加重其刑。爰審酌被告為正值
    青壯，竟不思以己力賺取所需，兩次侵害他人之財產權及社
    會治安，所為非是，素行不佳，有多次竊盜前科，有臺灣高
    等法院被告前案紀錄表在卷；惟念其犯後坦承犯行，態度良
    好，所竊得財物，均由被害人等領回，有贓物認領保管單2
    紙在卷可憑，損害已然稍減，手段尚屬平和，暨其犯罪動機
    、目的、生活狀況等一切情狀，分別量處如主文所示之刑，
    並定其應執行刑。
四、又檢察官請求宣告被告強制工作乙節，按保安處分係對受處
    分人將來之危險性所為拘束其身體、自由等之處置，以達教
    化與治療之目的，為刑罰之補充制度，自須本諸法治國家保
    障人權之原理及刑法之保護作用，其法律規定之內容，應受
    比例原則之規範，使保安處分之宣告，與行為人所為行為之
    嚴重性、行為人所表現之危險性，及對於行為人未來行為之
    期待性相當；且竊盜犯贓物犯保安處分條例第2 條第4 項乃
    規定，應執行之刑未達1 年以上者不適用本條例。經查，本
    院審酌被告兩次竊盜之犯罪情節及所竊財物價值、被害人受
    損情節等情，認應以量處如主文所示之刑即足生警惕與懲戒
    之效，是既未達有期徒刑1 年以上，揆諸首揭規定及說明，
    依法尚不得宣告強制工作，附此敘明。
據上論斷，應依刑事訴訟法第273 條之1 第1 項、第284 條之1
、第299 條第1 項前段，刑法第320 條第1 項、第47條第1 項、
第51條第5款，刑法施行法第1 條之1 ，判決如主文。
本案經檢察官吳正中到庭執行職務。
中    華    民    國    98    年    5     月    27    日
                  刑事第十庭  法  官  吳金芳
以上正本證明與原本無異。
如不服本判決，應於收受本判決後10日內向本院提出上訴書狀，
其未具體敘述理由者，應於上訴期間屆滿後20日內，向本院補提
上訴理由書狀（須按他造當事人之人數附繕本，勿逕送上級法院
）。
中    華    民    國    98    年    5     月    27    日
                              書記官  許珈綺
附錄本判決論罪科刑法條：
中華民國刑法第320條
（普通竊盜罪、竊佔罪）
意圖為自己或第三人不法之所有，而竊取他人之動產者，為竊盜
罪，處 5 年以下有期徒刑、拘役或 5 百元以下罰金。
意圖為自己或第三人不法之利益，而竊佔他人之不動產者，依前
項之規定處斷。
前二項之未遂犯罰之。


司法院資訊處製作；財團法人民間司法改革基金會備份。
